臺灣板橋地方法院交通事件裁定　　　　99年度交聲字第3163號
原處分機關　交通部公路總局臺北區監理所
異　議　人
即受處分人　劉景碩
上列受處分人因違反道路交通管理處罰條例事件，對於交通部公
路總局臺北區監理所民國99年9 月23日所為之處分（原處分：北
監自裁字第裁40-CG0000000號），聲明異議，本院裁定如下：
    主      文
異議駁回。
    理      由
一、原處分意旨略以：異議人即受處分人劉景碩所有之車牌號碼
    CP-3755 號自小客車（下稱系爭車輛）於民國99年7 月23日
    21時14分許，行經臺北縣三峽鎮（現改制為新北市三峽區，
    以下同）復興路與和平街口（往三峽方向）之有燈光號誌管
    制之交岔路口時，有闖紅燈之違規行為，經警拍照採證後，
    製作舉發違反道路交通管理事件通知單（下稱舉發通知單）
    予以舉發，再經交通部公路總局臺北區監理所於99年9 月23
    日製作北監自裁字第裁40-CG0000000號違反道路交通管理事
    件裁決書，以系爭車輛行經有燈光號誌管制之交岔路口闖紅
    燈為由，裁處異議人罰鍰新臺幣（下同）2700元，並記違規
    點數3 點等語。
二、異議意旨略以：異議人於99年7 月23日21時14分許駕駛系爭
    車輛行經上開路口時，後方有救護車並鳴警報器（該處係三
    峽恩主公醫院救護車行經路線），異議人在無法讓道之餘，
    不得已只好先行紅燈迴轉，而遭本件逕行舉發，異議人是依
    法避讓救護車，不應處罰，故聲明異議等語。
三、按汽車駕駛人，行經有燈光號誌管制之交岔路口闖紅燈者，
    處1800元以上5400元以下罰鍰。道路交通管理處罰條例第53
    條第1 項定有明文。又汽車駕駛人有違反該條例第53條情形
    者，除依原條款處罰鍰外，並記違規點數3 點，同條例第63
    條第1 項第3 款亦有明定。
四、經查，異議人於上開時、地駕駛系爭車輛闖紅燈之事實，為
    異議人所不爭執，並有採證照片2 張附卷可稽，堪認屬實。
    至異議人雖辯稱係因後方有救護車鳴警報器，始紅燈迴轉禮
    讓該救護車通行云云，惟經本院向臺北縣（現改制為新北市
    ，以下同）政府警察局調閱99年7 月23日21時14分至15分間
    上開路口之監視器錄影光碟查證結果，系爭車輛於上開時、
    地沿內側車道駛至路口時，其右方車道已有汽車正在停等紅
    燈，系爭車輛闖紅燈後，其後方在同車道行駛之汽車（即系
    爭車輛正後方第1 輛汽車，車牌號碼最後2 碼為「JT」）亦
    隨之闖紅燈，再後方在同車道行駛之汽車（即系爭車輛正後
    方第2 輛汽車，車牌號碼最後2 碼為「31」）則在路口停止
    線前停下等候紅燈，該車停下後，其後方至少有2 輛以上之
    汽車亦依序停下等候紅燈，此時內側車道及右方車道均有汽
    車正在停等紅燈，並無救護車經過之畫面，亦無車輛移動讓
    出通道以便救護車通過之情形，此有監視器錄影畫面翻拍照
    片6 張及監視器錄影光碟1 片在卷可考，則若本件異議人闖
    紅燈時後方確有已開啟警報器之救護車急需通行，豈會出現
    上開2 個車道多輛汽車均無動於衷、完全不予理會，繼續停
    等紅燈之情形？是異議人上開所辯是否實在，已有可疑。又
    本院曾向財團法人恩主公醫院查詢於99年7 月23日21時至22
    時之間是否有救護車載送病患或傷患到該院就醫之紀錄，經
    該院函覆稱僅有1 件紀錄，該次救護車出勤通知時間為21時
    37分、到達現場時間為21時40分、離開現場時間為21時43分
    、送達醫院時間為21時49分，此有該院99年12月13日（99）
    恩醫急字第1967號函暨所附臺北縣政府消防局救護紀錄表1
    份在卷可憑；本院另向臺北縣政府消防局查詢於99年7 月23
    日18時至22時之間是否有救護車可能經過臺北縣三峽鎮○○
    路與和平街口之出勤紀錄，經該局函覆稱該段時間內有3 件
    出勤紀錄可能經過上開路段，該3 次出勤時間分別為當日18
    時1 分、18時34分及21時37分（以下分別稱為第1 、2 、3
    件出勤紀錄），此有臺北縣政府消防局99年11月29日北消護
    字第0990078342號函1 份在卷可佐（其中第3 件出勤紀錄核
    與恩主公醫院答覆之救護車送醫紀錄相符）；嗣本院再向新
    北市政府消防局查詢上開第1 、2 件出勤紀錄之到達醫院時
    間為何，經該局函覆稱第1 件出勤紀錄到院時間為19時23分
    （送往行政院衛生署桃園療養院）、第2 件出勤紀錄到院時
    間為18時47分（送往恩主公醫院），此有新北市政府消防局
    100 年3 月2 日北消護字第1000012747號函暨所附該局救護
    紀錄表2 份在卷可按，故由上開消防局及恩主公醫院回函可
    知，第1 、2 件出勤紀錄之到達醫院時間均在21時14分以前
    ，第3 件出勤紀錄之出勤時間在21時14分以後，並無於99年
    7 月23日21時14分許行經上開路口附近之救護車出勤紀錄，
    從而，異議人辯稱於上開時、地，係因後方有救護車鳴警報
    器，致其不得不紅燈迴轉禮讓救護車通行云云，自難認定屬
    實。
五、綜上所述，系爭車輛於上開時、地，在有燈光號誌管制之交
    岔路口闖紅燈之違規事實明確，原處分機關依道路交通管理
    處罰條例第53條第1 項、第63條第1 項第3 款、第7 條之2
    第1 項第1 款、第4 項之規定，裁處異議人罰鍰2700元並記
    違規點數3 點，核無違誤，本件異議為無理由，應予駁回。
六、依道路交通事件處理辦法第18條，裁定如主文。
中    華    民    國   100    年    5     月    16    日
                        交通法庭  法  官  楊筑婷
以上證明與原本無異。
如不服本裁定，應於裁定送達後5 日內，向本院提出抗告狀。
                                  書記官  傅淑芳
中    華    民    國   100    年    5     月    16    日